【裁判字號】    90,上易,834
【裁判日期】    900620
【裁判案由】    妨害家庭
【裁判全文】
臺灣高等法院臺南分院刑事判決            九十年度上易字第八三四號        Ｃ
      上  訴  人  臺灣臺南地方法院檢察署檢察官
      被      告  甲  ○  ○
右上訴人因被告妨害家庭案件，不服臺灣臺南地方法院九十年度易字第一０三號中華
民國九十年二月二十日第一審判決（起訴案號：臺灣臺南地方法院檢察署八十九年度
偵字第一二四五三號、第一三六０四號），提起上訴，本院判決如左：
      主      文
上訴駁回。
      事      實
一、甲○○明知乙○○（另經原審為不受理判決）係丙○○○之夫，為有配偶之人，
    仍於民國（以下同）八十九年十月九日十一時三十分與乙○○共同到澎湖，住於
    澎湖縣馬公市○○路二號「和田飯店」七０八號房，並在上開房間內為相姦行為
    。嗣於同年月十日凌晨一時許，為丙○○○會同警方在上址查獲。
二、案經丙○○○告訴及訴由澎湖縣警察局馬公分局報請台灣台南地方法院檢察署檢
    察官偵查起訴。
      理      由
一、訊據被告甲○○於本院審理中矢口否認有何相姦之行為，辯稱：伊與乙○○只是
    普通朋友，為了省房間錢始同住一室，並未發生性行為云云。惟查：
  (一)澎湖縣警察局馬公分局啟明派出所員警於八十九年十月十日凌晨一時許，至和田
    飯店七０八號房臨檢時，乙○○僅著上衣、內褲，而被告甲○○則著紅色睡衣。
    現場房間內僅有一張雙人床，窗檯上散放乙○○換下之內褲及被告甲○○換下之
    胸罩、內褲，二人於案發之時，同躺在床上休息等情，已據乙○○及被告甲○○
    供承不諱，並有澎湖縣警察局馬公分局臨檢紀錄表一紙、現場平面圖一紙、照片
    五幀附卷可稽。被告甲○○於警訊時亦供承：「乙○○是我老公的朋友，因為我
    老公跟他有接觸，所以我也就認識他。跟他比較有來往是從八十五年十月份我老
    公過逝後，雙方才有聯絡。知道乙○○已婚，因為他老婆常常打電話來罵我」等
    語。再參以乙○○已是中年之人，常情而論，應是已婚。而乙○○既是甲○○先
    生之友人，兩人相識已非一日，丙○○○知悉兩人眛之情以後，又曾與甲○○
    理論，足認被告甲○○上開知悉乙○○已婚之供詞應與事實相符，而可採信。至
    被告甲○○於偵查、原審及本院審理中否認知悉乙○○已婚之事實云云，自是事
    後卸責之詞，而無足採。
  (二)又倘兩人僅是普通朋友，被告又知悉乙○○已婚之身分，自當知嚴守男女之分際
    ，而無同居一室之理，縱令兩人為單純男女朋友，兩人偕同出遊，為省旅館費用
    ，亦無同居共宿一室之理，且被告並將女性貼身衣物隨意晾放、僅著貼身衣物同
    床共眠，已逾單純男女朋友之分際，如謂伊等並無發生性行為，實難憑信。因而
    被告上開未發生性行為之辯詞，自難採信。此外，復據被害人丙○○○於警訊、
    偵查、原審及本院審理中一再指證，本案事證已臻明確，被告犯行洵堪認定。
二、核被告甲○○與有配偶之人相姦，所為係犯刑法第二百三十九條後段之相姦罪。
    原審援引刑事訴訟法第二百九十九條第一項前段，刑法第二百三十九條後段、第
    四十一條，罰金罰鍰提高標準條例第二條之規定，並參酌被告犯罪之動機、目的
    、手段、所生危害、犯罪後態度等一切情狀，量處有期徒刑四月，並諭知易科罰
    金之折算標準。本院經核其認事用法，均無不當，量刑亦稱妥適。檢察官依告訴
    人之請求上訴，指摘原判採證不當，為無理由，應予駁回。
據上論斷，應依刑事訴訟法第三百六十八條，判決如主文。
本案經檢察官楊治宇到庭執行職務。
中    華    民    國      九十      年      六      月      二十        日
                                  臺灣高等法院臺南分院刑事第六庭
                                      審判長法官  楊    明    章
                                            法官  戴    勝    利
                                            法官  顏    基    典
右正本證明與原本無異。
不得上訴。
                                      法院書記官  呂    嘉    文
中    華    民    國      九十      年      六      月     二十一       日
附錄法條：
刑法第二百三十九條：有配偶而與人通姦者，處一年以下有期徒刑，其相姦者，亦同
                    。


司法院資訊處製作；財團法人民間司法改革基金會備份。
